【裁判字號】    89,易,2009
【裁判日期】    891213
【裁判案由】    侮辱
【裁判全文】
臺灣臺南地方法院刑事判決                        八十九年度易字第二九號
    公  訴  人  臺灣台南地方法院檢察署檢察官
    被      告  乙○○
    選任辯護人  吳明澤
右列被告因誹謗案件，經檢察官提起公訴（八十九年度偵字第七一二四號），本院判
決如左：
    主  文
乙○○意圖散布於眾，而指摘足以毀損他人名譽之事，處拘役肆拾日，如易科罰金以
佰元折算壹日。
    事  實
一、乙○○與丁○○同在台南巿西門路四段小北夜巿經營攤販生意，兩人因生意競爭
    素有嫌隙。乙○○之母洪葉雪月於民國八十九年五月二十七日十八時許，因違規
    將小北夜市第四十九號攤位之桌椅，擺設到攤位外，為小北夜市管理員甲○○阻
    止，丁○○亦在場勸說，乙○○心生不滿，竟意圖散布於眾，在第四十八號攤位
    之公開場合，以台語指摘丁○○「兒子女兒都是你太太討客兄生的」、「哭爸、
    死爸」等語，足以毀損丁○○之名譽。
二、案經丁○○訴請台灣台南地方法院檢察署檢察官偵查起訴。
    理  由
一、訊據被告乙○○矢口否認有誹謗丁○○，辯稱：八十九年五月二十七日星期六下
    午，因逢週休二日，生意很好，被告忙於招呼客人照顧生意，根本未涉入告訴人
    丁○○、證人丙○○、戊○○及洪葉雪月之口角爭端。告訴人丁○○及證人丙○○常藉口搶生意滋生糾紛，市場商家無人不知，證人丙○○之證詞係偽證，告訴
    人是誣告云云。經查：
（一）右揭事實業據告訴人丁○○指訴綦詳，核與現場目擊證人丙○○證述情節相符
      。
（二）雖被告另申請傳訊證人戊○○、趙琴英、庚○○、甲○○到庭為證，證明被告
      未出言誹謗：
  １、證人戊○○到庭證稱：「當天王姓管理員來取締，要被告的母親洪葉雪月及丙○○的兒子把桌子收起來。我告訴管理員是丙○○的兒子先把桌子排出來，丁○○就大聲我，我在五十號攤位前丁○○『潑婦街，像女人一樣喜歡相
      』。我他時洪葉雪月、己○○、管理員、乙○○的妹妹都有在場，乙○○
      沒有參與丁○○，也沒有靠近我們的攤位，當時他在自己的四十七、四十八
      號攤位。我姐姐有，但什麼我不清楚」。
  ２、證人己○○到庭證稱：「他們的爭執我都有看到，我在他們對面一百二十三、
      一百二十四號攤位。乙○○絕對沒有丁○○。丁○○與丙○○不知那一位
      乙○○的母親及妹妹說『他們就是沒父親來管教，母親討客兄生的小孩才那麼
      兇』也戊○○跛腳」。
  ３、證人庚○○到庭證稱：「（問：當天有無聽到乙○○丁○○？）沒有。有聽
      到乙○○的妹妹被。」（以上見本院八十九年九月二十二日訊問筆錄）
  ４、證人甲○○到庭證稱：「（問：編號四十八、四十九號攤位有無違規擺設桌子
      ？）洪葉雪月有擺。我取締後，洪葉雪月說別人也有擺，我說別人擺，我會去
      處理。在談話中，對面一二六號告訴人丁○○就出來與洪葉雪月爭執，有無辱
      我不清楚。（問：對者除洪葉雪月及丁○○外，有無人參與？）無。乙○○在另一個攤位，我沒有聽到他有。（問：戊○○有無參與辱？）我只注
      意丁○○與洪葉雪月之爭執，其他人有無辱我不清楚。（問：是否聽到乙○○以台語丁○○說「哭爸、死爸、兒子女兒都是太太討客兄生的」？）我沒
      有注意到」。（以上見本院八十九年十月十八日訊問筆錄）
  ５、惟查，證人戊○○為被告乙○○阿姨，且為本件糾紛之當事人，曾辱罵丁○○
      「潑婦街，像女人一樣喜歡相」等語，其立場偏頗，所為有利於被告之證
      詞不足採信。又證人己○○、庚○○、甲○○雖未聽聞被告誹謗言詞，惟案發
      現場為人聲鼎沸之夜市，證人忙於照顧個人攤位，能見聞、聽聞多少當日爭執
      之全貌，令人懷疑。當面處理洪葉雪月及告訴人丁○○糾紛之甲○○，就沒有
      聽到戊○○辱罵丁○○之言詞，也沒有聽到己○○證稱丁○○及丙○○辱罵戊○○「跛腳」等語，遑論在攤位招呼客人的證人己○○、庚○○，足認各證人
      所見所聞均僅為當日爭執之片段，並未窺得全貌，故渠等之證詞，不足為有利
      被告之證據。查證人丙○○既在本院於供前具結，且查其陳述無與事實不符之
      情形，其證詞堪可採信。綜上所述，本件事證明確，被告犯行洵堪認定。
三、核被告所為，係犯刑法第三百十條第一項之誹謗罪。爰審酌被告犯罪之動機、犯
    罪之方法、所生損害與犯罪後矢口否認犯行態度不佳等一切情狀，量處如主文所
    示之刑，並諭知易科罰金之折算標準。
四、據上論斷，應依刑事訴訟法第二百九十九條第一項前段，刑法第三百十條第一項
    、第四十一條、罰金罰鍰提高標準條例第一條前段、第二條，判決如主文。
本案經檢察官王百玄到庭執行職務
中    華    民    國      八十九      年      十二      月    十三      日
                                  臺灣臺南地方法院刑事第四庭
          法  官  張  麗  娟
右正本證明與原本無異
如不服本判決，應於判決送達後十日內，向本院提出上訴狀。
                                      書記官  陳  怡  吟
中    華    民    國      八十九      年      十二      月    十三      日
附錄法條:
刑法第三百十條第一項
意圖散布於眾而指摘或傳述足以毀損他人名譽之事者，為誹謗罪，處一年以下有期徒
刑、拘役或五百元以下罰金。


司法院資訊處製作；財團法人民間司法改革基金會備份。
